【裁判字號】    98,易緝,23
【裁判日期】    980527
【裁判案由】    詐欺等
【裁判全文】
臺灣臺北地方法院刑事判決              98年度易緝字第23號
公  訴  人  臺灣臺北地方法院檢察署檢察官
被      告  甲○○
上列被告因偽造刑事證據案件，經檢察官追加起訴（九十七年度
偵字第四三一號、第一０五０號、第三五四八號、第八００九號
），本院判決如下：
    主  文
甲○○偽造關係他人刑事被告案件之證據，累犯，處拘役伍拾日
，如易科罰金以新臺幣壹仟元折算壹日。
    事  實
一、甲○○前因妨害風化案件，經本院以八十九年度訴字第一０
    六四號判決判處有期徒刑一年六月，並經台灣高等法院以八
    十九年度上訴字第三八一三號判決駁回上訴確定，嗣於民國
    九十二年五月二十日假釋出監，並於同年六月十九日假釋期
    滿，假釋未被撤銷，徒刑即視為執行完畢。詎仍不知悔改，
    緣邱宇禎（另由本院通緝）因涉詐欺等罪經警調查中，為脫
    免刑責，竟起意偽造證據。而甲○○明知其未向邱宇禎承租
    臺北市萬華區○○○路○段二０七號一樓經營網路拍賣業務
    ，竟與邱宇禎共同謀議，由邱宇禎給付新台幣二萬元，而於
    九十六年十一月二十二日與邱宇禎虛偽簽署承租前址房屋，
    租賃期間自九十六年四月一日起至九十八年三月三十一日止
    之不實房屋租賃契約，而偽造關於邱宇禎刑事案件之證據。
    邱宇禎於取得該偽造之租賃契約後，即於九十六年十二月二
    十七日警詢時提出行使，並辯稱其於拍賣網站販售仿冒商標
    商品之犯行係甲○○所為，企圖誤導警方之調查方向，嗣經
    檢察官於偵訊時當場識破，始查悉上情。
二、案經臺灣臺北地方法院檢察署檢察官自動檢舉偵辦起訴。
    理  由
一、按被告以外之人於審判中有滯留國外或所在不明而無法傳喚
    或傳喚不到者，其於檢察事務官、司法警察官或司法警察調
    查中所為之陳述，經證明具有可信之特別情況，且為證明犯
    罪事實之存否所必要者，得為證據，刑事訴訟法第一百五十
    九條之三第三款定有明文。而被告以外之人在偵查中經檢察
    官訊問所為之陳述，衡情更無遭到違法採證之情，故該等偵
    訊筆錄若有上述情形存在，自應類推解釋亦得做為證據。查
    同案被告邱宇禎經本院合法傳拘未到、顯已逃匿，而經本院
    通緝在案，有送達回證、拘提報告書及通緝書各一份在卷可
    稽，可見同案被告邱宇禎有所在不明而無法傳喚之情形。惟
    被告邱宇禎於九十七年一月八日接受檢察官偵訊時所為之筆
    錄，以及同年月二十一日接受司法警察詢問所為之筆錄，內
    容與被告甲○○之自白及扣案之租賃契約書相符，具有可信
    之特別狀況，復為證明本件犯罪事實所必要之證據，自得作
    為證據，先予說明。
二、前揭犯罪事實，業據被告甲○○於本院審理時坦承不諱（本
    院卷第92頁），核與同案被告邱宇禎於警、偵訊時陳述之情
    節相符（97年度偵字第431號卷(一)第153至154、188頁），而
    同案被告邱宇禎為警查獲後曾提出偽造之租賃契約書辯稱詐
    欺犯行係由被告甲○○所為，亦有同案被告邱宇禎之警、偵
    訊筆錄存卷可參（同上卷第106至107、117至118頁）。此外
    ，並有房屋租賃契約書一份附卷為憑（同上卷第112至115頁
    ）足徵被告甲○○前揭任意性之自白確與事實相符，應堪採
    信。是本案事證明確，被告甲○○之犯行堪以認定。
三、核被告甲○○所為，係犯刑法第一百六十五條之偽造刑事證
    據罪。被告甲○○有如事實欄所載之犯罪科刑執行情形，有
    臺灣高等法院被告前案紀錄表一份在卷可考，其於有期徒刑
    執行完畢後五年內，再故意觸犯本案有期徒刑以上之罪，為
    累犯，應依刑法第四十七條第一項規定加重其刑。爰審酌被
    告甲○○因貪圖小利而偽簽租賃契約，影響刑事案件偵審之
    正確性，並耗費司法資源，可見其惡性不輕，惟考量其於犯
    罪後坦承犯行，態度尚可，兼衡其智識程度、犯罪手段等一
    切情狀，量處如主文所示之刑，並諭知易科罰金之折算標準
    。
據上論斷，應依刑事訴訟法第二百九十九條第一項前段，刑法第
一百六十五條、第四十七條第一項、第四十一條第一項前段，判
決如主文。
本案經檢察官蔡彥守到庭執行職務。
中    華    民    國    98    年    5     月    27    日
                  刑事第十八庭審判長法  官    胡宗淦
                                    法  官    彭慶文
                                    法  官    游士珺
上正本證明與原本無異。
如不服本判決應於收受送達後10日內向本院提出上訴書狀，並應
敘述具體理由；其未敘述上訴理由者，應於上訴期間屆滿後20日
內向本院補提理由書（均須按他造當事人之人數附繕本）「切勿
逕送上級法院」。
                                    書記官    林素霜
中    華    民    國    98    年    6     月    1     日
附錄本案論罪科刑法條全文：
中華民國刑法第165條(湮滅刑事證據罪)
偽造、變造、湮滅或隱匿關係他人刑事被告案件之證據，或使用
偽造、變造之證據者，處2年以下有期徒刑、拘役或500元以下罰
金。


司法院資訊處製作；財團法人民間司法改革基金會備份。
